【裁判字號】    89,易,1607
【裁判日期】    890530
【裁判案由】    家庭暴力防治法等
【裁判全文】
臺灣高雄地方法院刑事判決                        八十九年度易字第一六七號
    公訴人  臺灣高雄地方法院檢察署檢察官
    被  告  甲○○
右列被告因家庭暴力防治法等案件，經檢察官提起公訴（八十九年度偵字第七六一八
號），本院判決如左：
    主  文
甲○○違反保護令，累犯，處拘役貳拾日，如易科罰金，以參佰元折算壹日。
    事  實
一、王嘉贀曾因違反麻醉藥品管理條例及搶奪案件，經臺灣高雄地方院以八十五年度
    易字第四０八三號及八十五年度訴字第二０八四號判決，分別判處有期徒刑六月
    及九月確定，於民國八十六年十一月十一日接續執行完畢。又其與丙○○係姊弟
    ，二人具有家庭暴力防治法第三條第四款所定之家庭成員關係，甲○○並經臺灣
    高雄地方法院於民國八十九年二月十六日，以八十八年度家護字第五五三號民事
    通常保護令，判令其不得對丙○○實施身體或精神上不法侵害之行為，及直接或
    間接對丙○○為騷擾行為，詎其仍於同年四月二日十三時許，在其高雄市○○區
    ○○里○○○路八十六號，與丙○○之共同住處，於細故與丙○○發生爭吵後，
    對丙○○大聲叫罵騷擾，違反前開民事通常保護令。
二、案經丙○○訴由高雄市政府警察局鼓山分局移送臺灣高雄地方法院檢察署檢察官
    偵查起訴。
    理  由
一、訊據被告甲○○除坦承確於右揭時、地，與告訴人丙○○因細故發生爭執外，並
    於本院歷次訊問及審理時，坦承確對告訴人「口氣上大聲一些」、「對丙○○大
    聲叫」（見本院八十九年四月十三日、四月二十一日訊問筆錄及五月十九日審判
    筆錄），除核與告訴人丙○○此部分所述情節相符外，證人即告訴人之姊姊乙○○亦證稱：「自從有保護令後，他就比較收斂，．．．，但仍然有丟東西與罵髒
    話」（見本院八十九年四月二十一日訊問筆錄），是本件事證明確，被告犯行洵
    堪認定。
二、被告甲○○違反禁止直接或間接對丙○○為騷擾行為之民事通常保護令，核其所
    為，係犯家庭暴力防治法第五十條第二款（公訴人誤載為第五十條第一項）之違
    反保護令罪。又被告曾因違反麻醉藥品管理條例及搶奪案件，經臺灣高雄地方院
    以八十五年度易字第四０八三號及八十五年度訴字第二０八四號判決，分別判處
    有期徒刑六月及九月確定，於八十六年十一月十一日接續執行完畢，有臺灣高雄
    地方法院檢察署刑案資料查註紀錄表一份在卷可稽，於五年內再犯有期徒刑以上
    之罪，為累犯，依法應加重其刑。。審酌被告之生活狀況、品行、智識程度，雖
    與告訴人為姊弟，猶不知互相扶持，並對告訴人長期造成相當程度之精神壓力等
    一切情狀，量處如主文所示之刑，並諭知易科罰金之折算標準，以示儆懲。
三、至公訴意旨雖認被告於同日十三時許，基於普通傷害之犯意，毆打告訴人，致告
    訴人受有腰部痛之傷害，是其另涉有刑法第二七十七條第一項傷害罪嫌，惟此為
    被告所否認，辯稱：伊根本未毆打姊姊，姊姊憑空造等語。經查：本件告訴人
    雖本院訊問時，指稱被告拿鐵槌、木頭打伊之背部，惟其提出據以佐證之診斷證
    明書，其上僅記載告訴人受有「腰部痛」之傷害，並無記載可能為鐵槌、木頭等
    鈍器類物品攻擊後所遺留之瘀傷等傷痕，是告訴人之指述是否可採即非無疑，參
    酌證人乙○○與事發當日到場處理之高雄市政府警察局鼓山分局中洲派出所員警
    林昶宏，均證稱當時沒有看到被告打告訴人，且證人乙○○復稱：自從有保護令
    後，沒有再打我們（見本院八十九年四月二十一日訊問筆錄），是在本院依職權
    查無其他證據足資證明告訴人之指訴與事實相符，被告復否認犯行之情形下，自
    不得僅執告訴人之指訴即遽論被告有何公訴人所指之傷害犯行。惟公訴意旨認被
    告此部分犯行與前揭論罪科刑之違反保護令罪間，係屬想像競合犯之裁判上一罪
    關係，爰不另為無罪之諭知，併此敘明。
據上論斷，應依刑事訴訟法第二百九十九條第一項前段，家庭暴力防治法第五十條第
二款，刑法第十一條前段、第四十一條、第四十七條，罰金罰鍰提高標準條例第一條
前段、第二條，判決如主文。
本案經檢察官丁○○到庭執行職務。
中      華      民      國    八十九    年      五      月     三十     日
                                臺灣高雄地方法院刑事第七庭
                                  審判長法  官  林  石  猛
                                        法  官  蔡  正  雄
                                        法  官  劉  傑  民
右正本證明與原本無異。
如不服本判決，應於判決送達後十日內，向本院提出上訴狀。
                                        書記官  林  豐  富
中    華    民    國      八十九      年      五      月      三十      日
附錄法條
家庭暴力防治法五十條第二款
違反法院依第十三條、第十五條所為之下列裁定者，為本法所稱之違反保護令罪，處
三年以下有期徒刑、拘役或科或併科新台幣十萬元以下罰金：
二  禁止直接或間接騷擾、接觸、通話或其他連絡行為。


司法院資訊處製作；財團法人民間司法改革基金會備份。
